臺灣雲林地方法院刑事判決　　　　　　　 96年度訴字第353號
公　訴　人　臺灣雲林地方法院檢察署檢察官
被　　　告　甲○○
上列被告因違反廢棄物清理法案件，經檢察官提起公訴（95年度
偵字第2901號），被告於準備程序進行中就被訴事實為有罪之陳
述，本院合議庭裁定進行簡式審判程序，判決如下：
    主  文
甲○○未依廢棄物清理法第四十一條第一項規定領有廢棄物清除
許可文件，從事廢棄物清除，處有期徒刑壹年貳月，緩刑年，
並應向公庫支付新臺幣壹拾貳萬元及向指定之公益團體、地方自
治團體或社區提供壹佰小時之義務勞務，緩刑期間付保護管束。
    事  實  及  理  由
一、本件係經被告甲○○於準備程序進行中就被訴事實為有罪之
    陳述，而經本院合議庭裁定以簡式審判程序審理，則依刑事
    訴訟法第273 條之2 、同法第159 條第2 項之規定，不適用
    傳聞法則有關限制證據能力之相關規定；並得依同法第310
    條之2 之準用同法第454 條之規定製作略式判決書，僅需記
    載犯罪事實、證據名稱及應適用之法條，並得以簡略方式為
    之，合先敘明。
二、犯罪事實：甲○○明知從事廢棄物清除業務者，應依廢棄物
    清理法第41條第1 項之規定，向直轄市、縣（市）主管機關
    或中央主管機關委託之機關申請核發公民營廢棄物清除處理
    機構許可文件後，始得受託從事清除廢棄物業務，竟未取得
    上開許可文件，而基於從事廢棄物清除之犯意，於民國95年
    2 月23日下午某時許，利用張順政委託其載運土方填平雲林
    縣斗南鎮○○段341 地號土地之機會，自行駕駛拼裝車，分
    3 車次接續至雲林縣虎尾鎮興南里黃永琦之友人住處，載運
    數量不詳之廢塑膠、木材、石綿瓦、廢磚塊等一般廢棄物，
    載往張高靜所有由張順政管理之前開土地傾倒，而從事廢棄
    物之清除業務。嗣於95年2 月23日下午3 時許，經警會同行
    政院環保署環境督察總隊中區環境督察大隊稽查人員當場查
    獲。
三、前項犯罪事實，有下列證據可資為佐：
    (一)被告甲○○於警詢、偵查及本院審理時之供述。
    (二)證人即雲林縣斗南鎮○○段第341 地號土地所有人張高靜
      及該土地實際管理人張順政於警詢時之證言。
    (三)行政院環保署環境督察總隊中區環境督察大隊稽查工作紀
      錄2 份。
    (四)現場照片6 張。
四、被告行為後，刑法已於94年1 月7 日修正、94年2 月2 日公
    布，並於95年7 月1 日施行，其中刑法第33條第5 款原規定
    ：「罰金：1 元以上」，而修正後刑法第33條第5 款則規定
    ：「罰金：新臺幣1,000 元以上，以百元計算之。」，比較
    新舊法結果，廢棄物清理法第46條所定之罰金法定刑最低額
    ，修正後之刑法第33條第5 款並未較有利於被告，依刑法第
    2 條第1 項之規定，仍適用修正前之刑法規定論處。
五、按從事廢棄物清除業務者，應向直轄市、縣（市）主管機關
    或中央主管機關委託之機關申請核發公民營廢棄物清除處理
    機構許可文件後，始得受託清除廢棄物業務，廢棄物清理法
    第41條第1 項定有明文。本件被告甲○○並未領有廢棄物清
    除許可文件，竟從事廢棄物清除之行為，核其所為係犯廢棄
    物清理法第46條第1 項第4 款之未依同法第41條第1 項規定
    未領有廢棄物清除許可文件，從事廢棄物清除罪。被告未領
    有廢棄物清除許可文件，分3 車次從事廢棄物清除之行為，
    應係基於單一犯意接續為之，為單純一罪。爰審酌被告毫無
    環保觀念，任意清除廢棄物，影響被傾倒土地之環境衛生，
    其清除廢棄物之時間長短、數量，及其犯後坦承犯行，態度
    良好，教育程度為國小畢業等一切情狀，量處如主文所示之
    刑。末按犯罪在刑法修正施行前，而於施行後裁判，其緩刑
    之宣告，應適用修正施行後刑法第74條之規定（最高法院95
    年5 月23日第8 次刑事庭會議決議參照），查被告前未曾受
    有期徒刑以上刑之宣告，有卷附臺灣高等法院被告前案紀錄
    表可參，其因一時失慮致罹此罪，犯後坦承犯行，並表示願
    意捐款及提供義務勞務，本院認被告尚有悔悟之心，經此起
    訴、審判程序後，再命被告向公庫支付一定之金額及提供相
    當時數之義務勞務，即足使被告知所警惕，而無再犯之虞，
    因認所宣告之刑，以暫不執行為適當，爰宣告緩刑3 年，並
    命被告向公庫支付如主文所示之金額及向指定之公益團體、
    地方自治團體或社區提供如主文所示時數之義務勞務，並依
    刑法第93條第1 項第2 款之規定，應於緩刑期間付保護管束
    。
六、據上論斷，應依刑事訴訟法第第273 條之1 第1 項、第299
    條第1 項前段、第310 條之2 、第454 條第1 項，廢棄物清
    理法第46條第1 項第4 款，刑法第2 條第1 項前段、第11條
    前段、第74條第1 項第1 款、第2 項第4 、5 款、第93條第
    1 項第2 款，判決如主文。
本案經檢察官乙○○到庭執行職務。
中　　華　　民　　國　　96　　年　　6 　　月　　27　　日
                  刑事第三庭    法  官　王　素　珍
以上正本證明與原本無異。
如不服本判決，應於判決收受後10日內，向本院提出上訴狀（須
附繕本）。
                                書記官　吳　伊　婷
中　　華　　民　　國　　96　　年　　6 　　月　　27　　日
附錄本案論罪科刑法條：
廢棄物清理法第46條第1項第4款
有下列情形之一者，處1 年以上5 年以下有期徒刑，得併科新臺
幣3 百萬元以下罰金：
一、任意棄置有害事業廢棄物。
二、事業負責人或相關人員未依本法規定之方式貯存、清除、處
    理或再利用廢棄物，致污染環境。
三、未經主管機關許可，提供土地回填、堆置廢棄物。
四、未依第41條第1 項規定領有廢棄物清除、處理許可文件，從
    事廢棄物貯存、清除、處理，或未依廢棄物清除、處理許可
    文件內容貯存、清除、處理廢棄物。
五、執行機關之人員委託未取得許可文件之業者，清除、處理一
    般廢棄物者；或明知受託人非法清除、處理而仍委託。
六、公民營廢棄物處理機構負責人或相關人員、或執行機關之人
    員未處理廢棄物，開具虛偽證明。
